# 同一控制下企业合并支付对价差异处理

提问人：波 澜 水晶 时间：2021-10-22 17:09:18
A公司是B公司的母公司（控股多家子公司），A的实控人是O；O名下还有家C公司，看之前陈版主的解答，同一自然人控制的A和C也属于同控；
B公司单体报表只有长投 1 亿，实收资本和资本公积合计 1 亿，经评估B公司的长期股权投资评估值1.5亿。A把B的控制权按照评估值1.5亿转移给了C；
请教下各位版主：
此交易应为同一控制下企业合并？
如为同一控制，C公司单体层面资本公积只有 2000 万，评估增值 5000 万冲减资本公积后还应冲减留存收益，那如何保证期初未分配利润+本期和期末未分配利润是一致的呢？

回答人：chenyiwei
这种情况下要看B是否构成“业务”，主要考虑是：B公司单体报表只有长投 1 亿，则其对被投资单位是否具有控制？如果是，则被投资单位本身是否构成业务？
如果满足上述条件，则C合并B满足同一控制下合并的条件；反之则不满足，按资产购买处理。
因同一控制下合并冲减留存收益的，在合并权益变动表中列入“所有者投入和减少资本——其他”。